【裁判字號】    98,交簡上,305
【裁判日期】    981209
【裁判案由】    過失傷害
【裁判全文】
臺灣高雄地方法院刑事判決           98年度交簡上字第305號
上  訴  人
即  被  告  甲○○
選任辯護人  周振宇律師
上列上訴人因被告過失傷害案件，不服本院簡易庭98年度審交簡
字第2631號中華民國98年7 月24日第一審簡易判決（聲請簡易判
決處刑案號：97年度偵字第26881 號），提起上訴，本院管轄之
第二審合議庭判決如下：
    主      文
上訴駁回。
甲○○緩刑貳年。
    事實及理由
一、按被告以外之人於審判外之陳述，雖不符刑事訴訟法第159
    條之1 至第159 條之4 之規定，而經當事人於審判程序同意
    作為證據，法院審酌該言詞陳述或書面陳述作成時之情況，
    認為適當者，亦得為證據；當事人、代理人或辯護人於法院
    調查證據時，知有刑事訴訟法第159 條第1 項不得為證據之
    情形，而未於言詞辯論終結前聲明異議者，視為有前項之同
    意，刑事訴訟法第159 條之5 定有明文。本件如後所引證據
    ，均經本院依法踐行調查證據程序，檢察官及上訴人即被告
    甲○○、辯護人均對各該證據之證據能力表示不爭執，且迄
    至本院言詞辯論終結前，未就上開證據之證據能力聲明異議
    ，復查無依法應排除其證據能力之情形，本院審酌上開證據
    之形式及取得之過程並無瑕疵、與待證事實具有關連性等情
    況，認為適當，揆諸前揭規定，認各該證據俱有證據能力，
    均得為本案之證據。
二、本案經本院審理結果，認第一審簡易判決之認事、用法及量
    刑均無不當，應予維持，並引用第一審簡易判決書（含聲請
    簡易判決處刑書）記載之事實、證據及理由（詳如附件）。
三、原審認被告過失傷害犯行事證明確，並審酌被告行經設有號
    誌之交叉路口，遇行車管制號誌為黃燈時，明知燈號即將轉
    為紅燈，仍貿然駛入前揭交岔路口內，並疏未注意車前狀況
    ，致與因紅燈轉換為綠燈而起步之被害人丙○○所駕駛之機
    車發生擦撞，被害人因此受有如聲請書犯罪事實欄所載之傷
    害等一切具體情狀，依刑事訴訟法第449 條第1 項前段、第
    3 項、第454 條第2 項，刑法第284 條第1 項前段、第62條
    前段、第41條第1 項前段，刑法施行法第1 條之1 ，量處被
    告拘役50日，並審酌犯罪情節、被告資力、智識及教育程度
    等情，諭知以新臺幣（下同）1, 000元折算1 日之易科罰金
    折算標準，核其認事用法，均無不當，量刑亦稱妥適。末查
    被告並無刑事犯罪前科，有臺灣高等法院被告前案紀錄表1
    份在卷可憑，被告因一時疏失而觸犯刑罰，犯罪情節尚非嚴
    重，對犯罪表示悔悟，且業已與被害人以16萬元成立和解，
    被害人並表示拋棄其餘求償，此有被告與被害人98年10月15
    日和解筆錄1 份附卷可稽（見本院簡上卷第65-1頁），本院
    審酌上情，信其經此偵審程序及刑之宣告後，應知警惕而無
    再犯之虞，認以暫不執行其刑為適當，爰依刑法第74條第1
    項第1 款之規定，併予宣告緩刑2 年，以啟自新。
四、末按第二審判決書，得引用第一審判決書所記載之事實、證
    據及理由，對案情重要事項第一審未予論述，或於第二審提
    出有利於被告之證據或辯解不予採納者，應補充記載其理由
    ，刑事訴訟法第373 條定有明文，併此敘明。
據上論斷，應依刑事訴訟法第455 條之1 第1 項、第3 項、第36
4 條、第368 條、第373 條，刑法第74條第1 項第1 款，判決如
主文。
本案經檢察官乙○○到庭執行職務。
中    華    民    國    98    年    12    月    9     日
                  交通法庭    審判長 法  官  陳銘珠
                                     法  官  張凱鑫
                                     法  官  李俊霖
以上正本證明與原本無異。
不得上訴。
中    華    民    國    98    年    12    月    9     日
                                     書記官  武凱葳
附錄本判決論罪之法條：
刑法284條第1項前段
因過失傷害人者，處六月以下有期徒刑、拘役或500 元以下罰金
。
附件：
本院98年度審交簡字第2631號刑事簡易判決（含臺灣高雄地方法
院檢察署97年度偵字第26881 號聲請簡易判決處刑書1 份）


司法院資訊處製作；財團法人民間司法改革基金會備份。
